<!DOCTYPE html PUBLIC "-//W3C//DTD XHTML 1.0 Transitional//EN" "http://www.w3.org/TR/xhtml1/DTD/xhtml1-transitional.dtd">
<html xmlns="http://www.w3.org/1999/xhtml">
<head>
	<meta http-equiv="Content-Type" content="text/html; charset=iso-8859-1" />
	<title>Ymmärrä suomea</title>
	<style type="text/css" media="all">@import "css/styles.css";</style>
	<script type="text/javascript" src="swfobject.js"></script>
</head>
<body class="font-medium">
	<div id="main-wrapper">
		<div id="topbar"></div>
		<div id="main-menu">
			<table cellspacing="0" cellpadding="0" border="0" class="add-links"><tr>
				<td class="item"><img class="raquo" src="i/raquo.gif" alt="" height="7" width="4" /><a href="/ymmarra/index.php?moduli=sanakirja">Sanakirja</a></td>
				<td class="item"><img class="raquo" src="i/raquo.gif" alt="" height="7" width="4" /><a href="/ymmarra/index.php?moduli=verbit">Verbiluettelo</a></td>
				<td class="item"><img class="raquo" src="i/raquo.gif" alt="" height="7" width="4" /><a href="/ymmarra/index.php?moduli=kielioppi">Kielioppi</a></td>
			</tr></table>
			<table cellspacing="0" cellpadding="0" border="0"><tr>
				<td class="item"><img class="raquo" src="i/raquo.gif" alt="" height="7" width="4" /><a href="/ymmarra/index.php">Etusivu</a></td>
				<td class="item"><img class="raquo" src="i/raquo.gif" alt="" height="7" width="4" /><a href="/ymmarra/index.php?moduli=tekstit">Lukutekstit</a></td>
			</tr></table>
		</div>
		<div id="content">
			<table cellspacing="0" cellpadding="0" border="0" id="content-wrapper"><tr>
				<td>
					<div id="left-menu">
												<div class="header-verb"><span>Verbit</span></div>
						<div class="menu">
								<div class="init"><a href="/ymmarra/index.php?moduli=verbit&kirjain=a">A</a></div>
								<div class="init"><a href="/ymmarra/index.php?moduli=verbit&kirjain=e">E</a></div>
								<div class="init"><a href="/ymmarra/index.php?moduli=verbit&kirjain=h">H</a></div>
								<div class="init"><a href="/ymmarra/index.php?moduli=verbit&kirjain=i">I</a></div>
								<div class="init"><a href="/ymmarra/index.php?moduli=verbit&kirjain=j">J</a></div>
								<div class="init"><a href="/ymmarra/index.php?moduli=verbit&kirjain=k">K</a></div>
								<div class="init"><a href="/ymmarra/index.php?moduli=verbit&kirjain=l">L</a></div>
								<div class="init"><a href="/ymmarra/index.php?moduli=verbit&kirjain=m">M</a></div>
								<div class="init"><a href="/ymmarra/index.php?moduli=verbit&kirjain=n">N</a></div>
								<div class="init"><a href="/ymmarra/index.php?moduli=verbit&kirjain=o">O</a></div>
								<div class="init"><a href="/ymmarra/index.php?moduli=verbit&kirjain=p">P</a></div>
								<div class="init"><a href="/ymmarra/index.php?moduli=verbit&kirjain=r">R</a></div>
								<div class="init"><a href="/ymmarra/index.php?moduli=verbit&kirjain=s">S</a></div>
								<div class="init"><a href="/ymmarra/index.php?moduli=verbit&kirjain=t">T</a></div>
								<div class="init"><a href="/ymmarra/index.php?moduli=verbit&kirjain=u">U</a></div>
								<div class="init"><a href="/ymmarra/index.php?moduli=verbit&kirjain=v">V</a></div>
								<div class="init"><a href="/ymmarra/index.php?moduli=verbit&kirjain=y">Y</a></div>
								<div class="init"><a href="/ymmarra/index.php?moduli=verbit&kirjain=Ä">Ä</a></div>
						</div>					</div>
				</td>
				<td>
					<div id="main-content">
						<div id="path">
							<a href=".">Etusivu</a> &gt; <a href="/ymmarra/index.php?moduli=verbit&kirjain=P">P</a>						</div>
													<h1>POTKIA</h1>
						<table cellspacing="0" cellpadding="0" border="0">
							<tr>
								<td colspan="2" style="padding-bottom:10px;"><strong>Aktiivin indikatiivi</strong></td>
							</tr>
							<tr>
								<td><pre>PREESENS                   
minä      potkin           
sinä      potkit           
hän       potkii           
me        potkimme         
te        potkitte         
he        potkivat         

PASSIIVI
          potkitaan        

IMPERFEKTI                 
         potkin            
         potkit            
         potki             
         potkimme          
         potkitte          
         potkivat          

PASSIIVI
         potkittiin        

PERFEKTI
olen     potkinut          
olet     potkinut          
on       potkinut          
olemme   potkineet         
olette   potkineet         
ovat     potkineet         

PASSIIVI
on       potkittu          

PLUSKVAMPERFEKTI
olin     potkinut          
olit     potkinut          
oli      potkinut          
olimme   potkineet         
olitte   potkineet         
olivat   potkineet         

PASSIIVI
oli      potkittu          
</pre></td>
								<td>&nbsp;&nbsp;&nbsp;</td>
								<td><pre>    KIELTOMUOTO
    en        potki
    et        potki
    ei        potki
    emme      potki
    ette      potki
    eivät     potki


    ei        potkita

   
    en        potkinut
    et        potkinut
    ei        potkinut
    emme      potkineet
    ette      potkineet
    eivät     potkineet


    ei        potkittu


    en      ole potkinut
    et      ole potkinut
    ei      ole potkinut
    emme    ole potkineet
    ette    ole potkineet
    eivät   ole potkineet


    ei      ole potkittu


    en    ollut  potkinut
    et    ollut  potkinut
    ei    ollut  potkinut
    emme  olleet potkineet
    ette  olleet potkineet
    eivät olleet potkineet


    ei    ollut  potkittu
</pre></td>
							</tr>
						</table>
						<table cellspacing="0" cellpadding="0" border="0">
							<tr>
								<td colspan="2" style="padding-bottom:10px;"><strong>Aktiivin konditionaali</strong></td>
							</tr>
							<tr>
								<td><pre>PREESENS
minä     potkisin          
sinä     potkisit          
hän      potkisi           
me       potkisimme        
te       potkisitte        
he       potkisivat        

PASSIIVI
         potkittaisiin     

PERFEKTI
olisin   potkinut          
olisit   potkinut          
olisi    potkinut          
olisimme potkineet         
olisitte potkineet         
olisivat potkineet         

PASSIIVI
olisi    potkittu          
</pre></td>
								<td>&nbsp;&nbsp;&nbsp;</td>
								<td><pre> 
    en          potkisi
    et          potkisi
    ei          potkisi
    emme        potkisi
    ette        potkisi
    eivät       potkisi


    ei          potkittaisi


    en olisi    potkinut
    et olisi    potkinut
    ei olisi    potkinut
    emme olisi  potkineet
    ette olisi  potkineet
    eivät olisi potkineet


    ei olisi    potkittu
</pre></td>
							</tr>
						</table>
						<table cellspacing="0" cellpadding="0" border="0">
							<tr>
								<td colspan="2" style="padding-bottom:10px;"><strong>Aktiivin potentiaali</strong></td>
							</tr>
							<tr>
								<td><pre>PREESENS
minä     potkinen          
sinä     potkinet          
hän      potkinee          
me       potkinemme        
te       potkinette        
he       potkinevat        

PASSIIVI
         potkittaneen      

PERFEKTI
lienen   potkinut          
lienet   potkinut          
lienee   potkinut          
lienemme potkineet         
lienette potkineet         
lienevät potkineet         

PASSIIVI
lienee   potkittu          
</pre></td>
								<td>&nbsp;&nbsp;&nbsp;</td>
								<td><pre> 
    en          potkine
    et          potkine
    ei          potkine
    emme        potkine
    ette        potkine
    eivät       potkine


    ei          potkittane


    en    liene potkinut
    et    liene potkinut
    ei    liene potkinut
    emme  liene potkineet
    ette  liene potkineet
    eivät liene potkineet


    ei    liene potkittu
</pre></td>
							</tr>
						</table>
						<table cellspacing="0" cellpadding="0" border="0">
							<tr>
								<td colspan="2" style="padding-bottom:10px;"><strong>Aktiivin imperatiivi</strong></td>
							</tr>
							<tr>
								<td><pre>PREESENS

(sinä)   potki             
(hän)    potkikoon         
(me)     potkikaamme       
(te)     potkikaa          
(he)     potkikoot         

PASSIIVI
         potkittakoon      

PERFEKTI

ole      potkinut          
olkoon   potkinut          
olkaamme potkineet         
olkaa    potkineet         
olkoot   potkineet         
PASSIIVI

olkoon   potkittu          
</pre></td>
								<td>&nbsp;&nbsp;&nbsp;</td>
								<td><pre> 

    älä         potki
    älköön      potkiko
    älkäämme    potkiko
    älkää       potkiko
    älkööt      potkiko


    älköön      potkittako



    älä ole       potkinut
    älköön olko   potkinut
    älkäämme olko potkineet
    älkää olko    potkineet
    älkööt olko   potkineet


    älköön olko   potkittu
</pre></td>
							</tr>
						</table>
						<table cellspacing="0" cellpadding="0" border="0">
							<tr>
								<td colspan="2" style="padding-bottom:10px;"><strong>Verbin nominaalimuodot</strong></td>
							</tr>
							<tr>
								<td><pre>I INFINITIIVI              

Lyhyempi muoto:            
         potkia            

Pitempi muoto:             
         potkiakseni       
         potkiaksesi
         potkiakseen
         potkiaksemme
         potkiaksenne
         potkiakseen

III  INFINITIIVI           

inessiivi    potkimassa    
elatiivi     potkimasta    
illatiivi    potkimaan     
adessiivi    potkimalla
abessiivi    potkimatta    
instruktiivi potkiman      
                           
Passiivi
instruktiivi potkittaman   
                           
                           
</pre></td>
								<td>&nbsp;&nbsp;&nbsp;</td>
								<td><pre> II INFINITIIVI

 inessiivi    potkiessa
 instruktiivi potkien

 Passiivi
 inessiivi    potkittaessa






   IV INFINITIIVI

   nominatiivi  potkiminen
   partitiivi   potkimista
   

   I PARTISIIPPI
   aktiivi      potkiva
   passiivi     potkittava

     II PARTISIIPPI
   aktiivi      potkinut
   passiivi     potkittu
</pre></td>
							</tr>
						</table>

					</div>
				</td>
			</tr></table>		</div>
		<div id="footer"><a href="http://www.oph.fi/"><img src="i/oph_logo_ymmarrasuomea.gif" width="157" height="35" alt="OPH" /></a></div>
	</div>
</body>
</html>
